# 长期有息负债的账面价值如何计算？

提问人：wufaxian 时间：2019-10-09 16:27:02
长期有息负债，例如 5 年期银行贷款。本公司发行的 6 年期公司债。以上负债需要分期偿还（银行贷款是到期一次还本，债券是本金随利息平均在六年内还清）。这种债务的账面价值需要对未来现金流出折现后计入负债吧？
折现率如何确定呢？是分别按银行贷款的协定利率和债券发行的票面利率确定呢？
还是按照一个统一的无风险利率来折现呢？
如果债券发行时有折价或溢价又应该怎么处理呢？
准则有没有规定如何确定折现率？

回答人：chenyiwei
此类情况下的折现率就是实际利率，即使得未来本息现金流折现到债券发行日的折现值等于该债券的初始计量金额（发行金额-符合条件的交易费用）
的折现率，即内含报酬率（IRR）。可使用 Excel 中的 IRR 或 XIRR函数计算。